【裁判字號】    97,上訴,384
【裁判日期】    970630
【裁判案由】    違反毒品危害防制條例
【裁判全文】
臺灣高等法院高雄分院刑事判決         97年度上訴字第384號
上  訴  人
即  被  告  甲○○
上列上訴人因違反毒品危害防制條例案件，不服臺灣高雄地方法
院96年度訴字第5193號中華民國97年1 月18日第一審判決（起訴
案號：臺灣高雄地方法院檢察署96年度毒偵字第9576號），提起
上訴，本院判決如下：
     主  文
上訴駁回。
     事  實
一、甲○○前因違反肅清煙毒條例案件，經台灣高雄地方法院以
    82年度訴字第5114號判決判處有期徒刑3 年，因不服原判決
    提起上訴，由本院以83年度上訴字第819 號判決上訴駁回確
    定，於民國84年10月11日縮短刑期假釋出監，惟前開假釋復
    經撤銷，另再因違反肅清煙毒條例案件，經本院以85年度上
    訴字第1048號判決判處有期徒刑3 年4 月確定，並接續執行
    前揭殘刑，於94年7 月1 日縮短刑期假釋出監（縮刑期滿日
    為95年3 月7 日），因假釋期滿未經撤銷而視為執行完畢。
    另因施用毒品案件，經台灣高雄地方法院以95年度毒聲字第
    850 號裁定送觀察、勒戒後，認有繼續施用毒品傾向，再以
    95年度毒聲字第1599號裁定令入戒治處所施以強制戒治，於
    96年7 月11日執行完畢釋放，另由台灣高雄地方法院檢察署
    檢察官以96年度戒毒偵字第313 號為不起訴處分在案。詎其
    猶不知悛悔，明知海洛因係毒品危害防制條例第2 條第2 項
    第1 款所定之第一級毒品，依法不得持有、施用，復基於施
    用第一級毒品海洛因之犯意，在前開強制戒治執行完畢釋放
    後5 年內，於96年8 月22日某時許，在其位於高雄縣美濃鎮
    ○○路○段97巷23號住處內，以將海洛因摻水後再以針筒注
    射之方式，非法施用第一級毒品海洛因1 次。嗣於96年8 月
    23日16時20分許，在高雄市○○區○○路、仁愛街口為警攔
    檢查獲，經採尿送驗後，始查悉上情。
二、案經高雄市政府警察局新興分局報請台灣高雄地方法院檢察
    署檢察官偵查起訴。
     理  由
壹、程序及證據能力部分：
一、本件上訴人即被告甲○○（下稱被告）經合法傳喚，無正當
    理由不到庭，爰不待其陳述逕行判決，合先敘明。
二、被告甲○○係違反毒品危害防制條例第10條第1 項施用第一
    級毒品罪，其法定刑為死刑、無期徒刑、最輕本刑為3 年以
    上有期徒刑以外之罪，於原審準備程序進行中被告就被訴事
    實為有罪陳述，由受命法官告知簡式審判程序要旨並聽取其
    與公訴人之意見，經被告同意適用簡式審判程序後，依刑事
    訴訟法第273 條之1 第1 項、第284 條之1 規定，由合議庭
    裁定由受命法官獨任進行簡式審判程序，合先敘明。
三、上揭犯罪事實，業據被告於偵查中及原審坦承不諱，並有濫
    用藥物尿液檢體監管紀錄表、尿液送驗登記代碼對照表、犯
    罪嫌疑人姓名對照表及高雄市立凱旋醫院96年9月3日濫用藥
    物尿液檢驗報告各1件在卷可稽（見偵查卷第12-15頁），足
    徵被告之自白核與事實相符，堪予採信。另查，被告前因施
    用毒品案件，經裁定送觀察、勒戒後，認有繼續施用毒品傾
    向，經原審裁定令入戒治處所施以強制戒治，於96年7 月11
    日執行完畢釋放，另由台灣高雄地方法院檢察署檢察官以96
    年度戒毒偵字第313 號為不起訴處分確定等情，有台灣高等
    法院被告前案紀錄表及本院被告院內索引卡紀錄表各1 份附
    卷可參（見本院卷第10-14 頁），足認被告確於前開強制戒
    治執行完畢釋放後，5 年內更犯毒品危害防制條例第10條第
    1 項施用第一級毒品海洛因之罪。準此，本件事證明確，被
    告前揭犯行洵堪認定，應依法論科。
四、查海洛因係毒品危害防制條例第2 條第2 項第1 款所定第一
    級毒品，依法不得持有、施用。核被告甲○○所為，係違反
    毒品危害防制條例第10條第1 項施用第一級毒品罪。其施用
    第一級毒品海洛因前持有海洛因之低度行為，應為施用之高
    度行為所吸收，不另論罪。又被告前因違反肅清煙毒條例案
    件，經原審以82年度訴字第5114號判決判處有期徒刑3 年，
    因不服原判決提起上訴，再經本院以83年度上訴字第819 號
    判決上訴駁回確定，於84年10月11日縮短刑期假釋出監，惟
    前開假釋復經撤銷，另再因違反肅清煙毒條例案件，經本院
    以85年度上訴字第1048號判決判處有期徒刑3 年4 月確定，
    並接續執行前揭殘刑，於94年7 月1 日縮短刑期假釋出監（
    縮刑期滿日為95年3 月7 日），嗣因假釋期滿未經撤銷而視
    為執行完畢一節，有台灣高等法院被告前案紀錄表附卷足憑
    （見本院卷第10-14 頁），是其前受有期徒刑執行完畢後，
    5 年內故意再犯有期徒刑以上之本罪，為累犯，應依法加重
    其刑。
五、原審認被告罪證明確，因而適用毒品危害防制條例第10條第
    1項，刑法第11條前段、第47條第1項規定，並審酌被告前因
    施用毒品案件，經施以觀察勒戒及強制戒治後，短期內再為
    本件施用毒品犯行，足見其惡習已深，且戒絕毒癮之意志不
    堅，未能體悟施用毒品對自己、家人造成之傷害及社會之負
    擔，自屬可議；惟念其犯後態度良好，並能坦承犯行及施用
    毒品本質上係屬戕害自身健康之行為，尚未直接危害他人，
    反社會性程度應屬較低等一切情狀，量處有期徒刑8 月。其
    認事用法，核無不合，量刑亦屬允當。被告上訴意旨指摘原
    判決不當，為無理由，應予駁回。
六、被告經合法傳喚，無正當理由不到庭，爰不待其陳述逕行判
    決。
據上論斷，應依刑事訴訟法第368條、第371條，判決如主文。
本案經檢察官王登榮到庭執行職務。
中    華    民    國    97    年    6    月    30    日
                  刑事第八庭    審判長法  官  李炫德
                                      法  官  李政庭
                                      法  官  陳志銘
以上正本證明與原本無異。
如不服本判決應於收受本判決後10日內向本院提出上訴書狀，其
未敘述上訴理由者，並得於提起上訴後10日內向本院補提理由書
狀（均須按他造當事人之人數附繕本）「切勿逕送上級法院」。
中    華    民    國    97    年    6    月    30    日
                                      書記官  盧雅婷
附錄本判決論罪科刑法條：
毒品危害防制條例第10條：
施用第一級毒品者，處6 月以上5 年以下有期徒刑。


司法院資訊處製作；財團法人民間司法改革基金會備份。
